# Marcos Colella

#### **Desenvolvedor Front End**

https://portfoliomarcoscolella.netlify.app https://github.com/ColellaDev

> marcos.colella@gmail.com.br (11) 99464-2726

#### **SOBRE MIM**

Profissional apaixonado por tecnologia e programação, recentemente fiz uma transição de carreira para seguir minha verdadeira vocação. Desenvolvi diversos projetos e adquiri experiência através de cursos, aprimorando minhas habilidades como desenvolvedor de software. Minhas experiências anteriores me permitiram aprimorar habilidades essenciais, como trabalho em equipe, resolução de problemas, comunicação, gerenciamento de tempo e cumprimento de prazos.

## HABILIDADES TÉCNICAS

- HTML/CSS
- JavaScript
- TypeScript
- React
- React Native
- Styled Components
- · Git / Github
- NodeJS
- Figma
- Jest

# **EDUCAÇÃO**

**Universidade São Judas Tadeu** Bacharel em Sistema de Informação

#### **Rocketseat**

Formação JavaScript Full Stack Formação React Formação React Native

#### Alura

Formação Front-End Completa

#### **EXPERIÊNCIA PROFISSIONAL**

## **Desenvolverdor Front End**

2023 - Presente

## https://portfoliomarcoscolella.netlify.app

- Criação de interfaces responsivas, com performance e boa experiência para os usuários.
- Desenvolvimento de componentes reutilizáveis e modularizados, permitindo integração em múltiplos projetos.
- Capacidade de aprender e se adaptar rapidamente a novas tecnologias e conceitos, acompanhando tendências para aplicar as melhores práticas.

## Gerente Administrativo e Logístico

Ephiciência Express, 2013 - 2023

- Resolução de problemas e otimização de processos.
- Gerenciamento eficaz do tempo para garantir prazos de entrega.
- Comunicação colaborativa para promover um ambiente de trabalho produtivo.
- Gerenciamento de relacionamento com clientes.

#### Supervisor de Marketing

Semp Toshiba, 2008-2013

- Trabalho em equipe para desenvolver estratégias entre os times de marketing e vendas.
- Coordenação de reuniões semanais para desenvolvimento de planos e estratégias.
- Coleta e análise de feedback de clientes e vendedores para aprimorar campanhas futuras.
- Elaboração de relatórios enfatizando análises de desempenho e impacto nas vendas.

#### **IDIOMAS**

Inglês Avançado